# 房地产用于短期出租的开发产品什么时候可以转回

提问人：明~saint 时间：2020-12-21 09:50:47
房地产企业用于短期出租的产品，在退租的情况下是否可以转回，退租后并不保证以后期间不会再次出租

回答人：chenyiwei
如果只是短期出租，最终目的是在一段时间内出售的，可作为出租开发产品核算及列报，不转入投资性房地产（直到作出拟长期用于出租的决议为止）。退租后可以转回一般开发产品。